臺灣臺北地方法院刑事判決　　　　　 96年度訴更(一)字第9號
公　訴　人　臺灣臺北地方法院檢察署檢察官
被　　　告　甲○○
　　　　　　　　　　（現因另案於臺灣臺北監獄執行中）
上列被告因違反毒品危害防制條例案件，經檢察官提起公訴（96
年度毒偵字第 556號），本院判決後，經臺灣高等法院撤銷原判
決，發回本院（96年度上訴字第1810號），被告於準備程序進行
中就被訴事實為有罪之陳述，經合議庭裁定改行簡式審判程序，
本院判決如下：
    主  文
甲○○施用第一級毒品，累犯，處有期徒刑壹年。
    事  實
一、甲○○前於民國八十八年間因施用毒品案件，經臺灣板橋地
    方法院以八十八年度毒聲字第二三號裁定送觀察、勒戒後，
    認有繼續施用毒品之傾向，由該院以八十八年度毒聲字第二
    七０號裁定令入戒治處所施以強制戒治，嗣戒治成效經評定
    為合格，而無繼續戒治之必要，經該院以八十八年度毒聲字
    第三二一六號裁定停止戒治，所餘戒治期間付保護管束。詎
    其於保護管束期間復因施用毒品，違反保護管束應遵守事項
    情節重大，經該院以八十八年度毒聲字第六五九三號裁定撤
    銷停止戒治，令入戒治處所施以強制戒治，於九十二年十一
    月二十九日強制戒治執行完畢後，由臺灣板橋地方法院檢察
    署檢察官於九十三年一月九日以九十三年度戒毒偵字第六號
    為不起訴處分確定。另於九十一年間因竊盜案件，經本院以
    九十一年度簡字第三一九七號判處有期徒刑四月確定，於九
    十三年三月十五日縮刑期滿執行完畢（構成累犯）。復於九
    十四年間因施用第一級毒品及第二級毒品案件，經本院於九
    十五年六月九日以九十五年度訴字第二一八號分別判處有期
    徒刑七月、四月，應執行有期徒刑九月（於同年月二十六日
    確定，不構成累犯）；竟又因施用第一級毒品案件，甫於同
    年月十五日為警查獲（嗣經本院於同年十二月二十二日以九
    十五年度訴字第一四七０號判處有期徒刑十月確定，不構成
    累犯）。猶不知悔改，另基於施用第一級毒品海洛因之犯意
    ，於同年七月十七日某時，在其所任職之臺北市○○路○段
    一一六巷二０號公司內，施用第一級毒品海洛因一次。嗣於
    同日晚間九時四十五分許，在臺北市○○區○○路二五０號
    前為警攔檢盤查，經採尿送驗後始悉上情。
二、案經臺北市政府警察局大安分局報請臺灣臺北地方法院檢察
    署檢察官偵查起訴。
    理  由
一、前揭事實，業據被告甲○○於本院審理時坦承不諱（見本院
    九十六年六月十一日審判筆錄），且被告為警查獲所採集之
    尿液經送鑑定結果，呈嗎啡陽性反應，此有臺灣檢驗科技股
    份有限公司濫用藥物尿液檢驗報告附卷可稽（見九十五年度
    毒偵字第二二九七號卷第八頁）。而被告前於八十八年間因
    施用毒品案件，經臺灣板橋地方法院以八十八年度毒聲字第
    二三號裁定送觀察、勒戒後，認有繼續施用毒品之傾向，由
    該院以八十八年度毒聲字第二七０號裁定令入戒治處所施以
    強制戒治，嗣戒治成效經評定為合格，而無繼續戒治之必要
    ，經該院以八十八年度毒聲字第三二一六號裁定停止戒治，
    所餘戒治期間付保護管束。詎其於保護管束期間復因施用毒
    品，違反保護管束應遵守事項情節重大，經該院以八十八年
    度毒聲字第六五九三號裁定撤銷停止戒治，令入戒治處所施
    以強制戒治，於九十二年十一月二十九日強制戒治執行完畢
    後，由臺灣板橋地方法院檢察署檢察官於九十三年一月九日
    以九十三年度戒毒偵字第六號為不起訴處分確定等情，有臺
    灣高等法院被告前案紀錄表附卷可憑（見本院卷），其於強
    制戒治執行完畢釋放後，五年內再犯施用第一級毒品之罪。
    本件事證明確，被告犯行洵堪認定，應予依法論科。
二、查海洛因係毒品危害防制條例第二條第二項第一款所列之第
    一級毒品。被告前因施用毒品案件，經臺灣板橋地方法院裁
    定送觀察、勒戒及強制戒治，其於強制戒治執行完畢釋放後
    ，五年內再行施用第一級毒品海洛因，核其所為，係犯毒品
    危害防制條例第十條第一項之施用第一級毒品罪。其持有第
    一級毒品海洛因之低度行為，應為施用第一級毒品海洛因之
    高度行為所吸收，不另論罪。又其前於九十一年間因竊盜案
    件，經本院以九十一年度簡字第三一九七號判處有期徒刑四
    月確定，於九十三年三月十五日縮刑期滿執行完畢，此有卷
    附臺灣高等法院被告前案紀錄表可按（見本院卷），其於五
    年以內故意再犯有期徒刑以上之罪，為累犯，依刑法第四十
    七條第一項規定，加重其刑。爰審酌被告有上述毒品及竊盜
    前科，素行不良，前於九十四年間復因施用第一級毒品及第
    二級毒品案件，經本院於九十五年六月九日以九十五年度訴
    字第二一八號分別判處有期徒刑七月、四月，應執行有期徒
    刑九月（於同年月二十六日確定，不構成累犯），竟又因施
    用第一級毒品案件，甫於同年月十五日為警查獲（嗣經本院
    於同年十二月二十二日以九十五年度訴字第一四七０號判處
    有期徒刑十月確定，不構成累犯），猶不知悔改，一個月後
    復再犯本案施用第一級毒品之罪，顯未因前所受強制戒治處
    分及有期徒刑之宣告而矯正其行，然施用毒品僅係戕害自身
    健康，對他人並不生重大危害，暨犯後坦承犯行等一切情狀
    ，量處如主文所示之刑。
據上論斷，應依刑事訴訟法第二百七十三條之一第一項、第二百
九十九條第一項前段，毒品危害防制條例第十條第一項，刑法第
十一條前段、第四十七條第一項，判決如主文。
本案經檢察官許鈺茹到庭執行職務
中　　華　　民　　國　　96　　年　　6 　　月　　22　　日
　　　　　　　　　刑事第八庭法　官　陳芃宇
以上正本證明與原本無異。
如不服本判決，應於判決送達後十日內，向本院提出上訴狀。
　　　　　　　　　　　　　　書記官　周小玲
中　　華　　民　　國　　96　　年　　6 　　月　　23　　日
附錄本案論罪科刑法條全文：
毒品危害防制條例第10條
施用第1級毒品者，處6月以上5年以下有期徒刑。
施用第2級毒品者，處3年以下有期徒刑。
